臺灣嘉義地方法院刑事判決
109年度簡上字第102號
上  訴  人  
即  被  告  邱俊榮



上列上訴人即被告違反毒品危害防制條例案件，不服本院朴子簡
易庭中華民國109 年6 月4 日第一審刑事簡易判決（聲請簡易判
決處刑案號：109 年度毒偵字第162 、496 號），提起上訴，本
院管轄第二審之合議庭判決如下：
    主    文
原判決撤銷。
邱俊榮施用第二級毒品，免刑。
    犯罪事實
一、邱俊榮基於施用第二級毒品甲基安非他命之犯意，於民國10
    9 年2 月15日凌晨0 時許，在嘉義市友愛路合家歡KTV 包廂
    內，以將甲基安非他命加液體沖泡溶解後飲用之方式，施用
    甲基安非他命1 次。嗣於同日21時許，在嘉義縣太保市台18
    線及麻太路之交岔路口為警攔查，復於同日22時20分許，為
    警徵得其同意後採尿送驗，結果呈安非他命、甲基安非他命
    陽性反應而查獲。
二、案經嘉義縣警察局水上分局報請臺灣嘉義地方檢察署檢察官
　　偵查起訴。
    理    由
一、程序部分：
　　被告於第二審經合法傳喚，無正當之理由不到庭者，得不待
    其陳述，逕行判決，刑事訴訟法第371 條定有明文。對於簡
    易判決處刑不服而上訴者，得準用上開規定，此觀諸刑事訴
    訟法第455 條之1 第3 項之規定自明。查：被告業經合法傳
    喚，無正當理由不到庭，此有本院送達審理程序傳票之送達
    證書1 紙在卷可稽（見簡上卷第129 頁），爰依前開規定，
    本院不待其陳述，逕為判決，合先敘明。
二、認定犯罪事實所憑之證據及理由：　　
　　上揭犯罪事實，業據被告於警、偵訊時坦承不諱，且其為警
    採集尿液送檢驗結果，此有台灣檢驗科技股份有限公司濫用
　　藥物實驗室之濫用藥物檢驗報告（報告編號：KH/2020/2015
    0030）、應受尿液採驗人尿液檢體採集送驗紀錄表、嘉義縣
　　警察局水上分局代號與真實姓名對照表、勘察採證同意書各
    1 份在卷可查（見警0000000000卷第6-9 頁）。足徵被告之
    自白核與事實相符，堪以採信，其確有施用第二級毒品行為
　　，應可認定。  
三、論罪科刑：
  ㈠核被告所為，係犯毒品危害防制條例第10條第2 項之施用第
    二級毒品罪。其持有毒品之低度行為，為施用該毒品之高度
    行為所吸收，不另論罪。
　㈡原審審理結果，認被告犯罪事證明確，予以論罪科刑，固非
    無見（本案為免刑如下述，故原審判決關於累犯量刑茲不再
    贅述）。惟查：
  ⒈按毒品危害防制條例第20條第3 項、第23條第2 項於109 年
    1 月15日修正公布，且新增第35條之1 規定，業於被告行為
    後之109 年7 月15日施行（下稱新法）。依新法規定，觀察
　　、勒戒或強制戒治執行完畢釋放後，「三年後再犯」施用毒
    品罪者，應適用觀察、勒戒及強制戒治之規定，「三年內再
    犯」施用毒品罪者，則應依法追訴；新法修正施行前犯施用
    毒品罪之審判中案件，於修正施行後，法院應依修正後規定
    處理；依修正後規定應為不起訴處分者，法院應為免刑之判
    決。而上開所謂「三年後再犯」，只要本次再犯（不論修正
    施行前、後）距最近1 次觀察、勒戒或強制戒治執行完畢釋
    放，已逾3 年者，即該當之，不因其間有無犯第10條之罪經
    起訴、判刑或執行而受影響（最高法院109 年度台上大字第
    3826號大法庭裁定意旨參照）。查：本件係於新法施行前之
    109 年5 月29日繫屬於本院，有臺灣嘉義地方檢察署109 年
    5 月29日嘉檢卓寒109 毒偵162 字第1099013003號函上本院
    收文戳章在卷可憑（見朴簡卷第3 頁），揆諸前開說明，即
    應依新法即修正後之毒品危害防制條例規定處理。　　
　⒉再者，被告前因施用毒品案件，經本院裁定送觀察、勒戒後
    ，認有繼續施用毒品之傾向，再經本院以89年度毒聲字第15
    28號裁定令入戒治處所施以強制戒治，於90年3 月22日停止
    處分釋放出所，所餘戒治期間付保護管束未經撤銷，並由檢
    察官以90年度戒毒偵字第305 號為不起訴處分確定；其後並
    有多次施用毒品為法院處刑之紀錄，有臺灣高等法院被告前
    案紀錄表1 份在卷可考。惟計算其自前次強制戒治後，迄本
    案施用第二級毒品行為之109 年2 月15日止，均未曾再因施
    用毒品案件經裁定送觀察、勒戒或強制戒治執行，是依上開
    最高法院判決意旨，被告本案109 年2 月15日施用第二級毒
    品犯行，距離最近1 次經強制戒治後已逾3 年，即審判中之
    案件，檢察官依修正前毒品危害防制條例規定提起公訴（聲
    請簡易判決處刑），其程序固未違背當時規定，然揆諸前揭
    說明，仍應依修正後毒品危害防制條例規定處理。則原審判
    決引用檢察官聲請簡易判決處刑書所載，認定被告成立施用
    第二級毒品罪，處有期徒刑4 月，顯然未依修正後毒品危害
    防制條例規定加以處理，其適用法律難謂允洽。上訴意旨以
    量刑過重云云為由而提起上訴，固無理由，然原審判決既有
    上開可議之處，即屬無可維持，自應由本院將原審判決予以
    撤銷改判。
　⒊又被告另案施用毒品，經本院依修正後毒品危害防制條例第2
    0條第3 項、第1 項、第35條之1 第2 款之規定，於109 年8
     月27日以109 年度毒聲字第88號裁定送觀察、勒戒；復因
　　本案施用毒品，再經本院於109 年10月5 日以109 年度簡上
    字第102 號裁定送觀察、勒戒。而被告依上開109 年度毒聲
    字第88號送勒戒處所執行後，認無繼續施用毒品之傾向，於
    110 年4 月1 日執行完畢釋放，並由檢察官以110 年度毒偵
    緝字第38、39號為不起訴處分確定，又本案被告施用第二級
    毒品時間109 年2 月15日既於上開執行觀察、勒戒之前，而
    觀察、勒戒之保安處分僅執行其一，本案自為上開觀察、勒
    戒之執行效力所及。故依毒品危害防制條例第20條第2 項前
    段規定，被告既經評定為無繼續施用毒品之傾向，原應由檢
    察官為不起訴處分，然本案係新法施行前之109 年5 月29日
    已繫屬本院，均如前述，是屬新法修正施行後，審判中之案
    件，揆諸首揭規定，本院自應為免刑之判決。
據上論斷，應依刑事訴訟法第455 條之1 第1 項、第3 項、第36
9 條第1 項前段、第364 條、第371 條，毒品危害防制條例第35
條之1 第2 款、第10條第2 項、第20條第2 項前段，判決如主文
。
本案經檢察官徐鈺婷聲請簡易判決處刑，由檢察官林俊良到庭實
行公訴。
中　　華　　民　　國　　110 　年　　8 　　月　　11　　日
                  刑事第二庭  審判長法  官  林正雄
　　　　　　　　                    法  官  周欣怡
　　　　　　　　　                  法  官  王品惠
以上正本證明與原本無異。
不得上訴。
中　　華　　民　　國　　110 　年　　8 　　月　　11　　日
                                    書記官  黃亭嘉